【裁判字號】    99,基小,307
【裁判日期】    990322
【裁判案由】    損害賠償
【裁判全文】
臺灣基隆地方法院小額民事判決         99年度基小字第307號
原      告  甲○○
被      告  乙○○
上列當事人間請求損害賠償事件，本院於中華民國99年３月15日
辯論終結，茲判決如下：
    主  文
被告應給付原告新臺幣柒仟伍佰貳拾貳元及自民國九十九年二月
十三日起至清償日止按年息百分之五計算之利息。
原告其餘之訴駁回。
訴訟費用新臺幣壹仟元，由被告負擔新臺幣捌佰肆拾參元，餘由
原告負擔。
本判決命被告給付部分，得為假執行。
    事實及理由要領
一、本件原告起訴主張：被告於民國（下同）99年１月９日下午
    騎乘CX9-160.號機車，沿基隆市○○區○○路由東向西行駛
    ，於當晚７時50分許，途經仁二路230.號前時，疏未注意當
    時為紅燈，不得前行，且未注意車前狀況，以致自後撞擊由
    渠駕駛、同向停於路口等候紅燈之256-XQ號營業小客車尾部
    ，使渠之256-XQ號營業小客車車尾保險桿損壞（支架斷裂，
    油漆脫落），詎被告事後卻一再否認肇事並拒絕賠償。因渠
    所有之256-XQ號營業小客車車尾保險桿被撞損，若修理，需
    花費新臺幣（下同）4,922.元，此有估價單可稽；又因需烤
    漆，故需２天始能修復，將造成渠無法營業之損失，以一日
    之營業損失為2,000.元計，２日共4,000.元。綜上，被告應
    賠償渠共計8,922.元，詎經渠以存證信函催告賠償，竟遭退
    回等情，為此依侵權行為損害賠償之法律關係，提起本件訴
    訟，請求判命被告如數給付渠8,922.元及自起訴狀繕本送達
    被告之翌日（即99年２月13日）起至清償日止按年息５％計
    算之利息。
二、被告自認於上揭時地騎車追撞原告無訛，惟以：當時原告之
    車子並無什損壞，渠應不用賠償原告如此多之金額等語，資
    為抗辯。
三、查原告主張：被告於上揭時地騎機車過失追撞渠所駕256-XQ
    號營業小客車尾部，致渠之營業小客車車尾保險桿損壞，如
    修理費，需花費4,922.元，及因修車無法營業，將造成渠營
    業損失4,000.元等事實，除損害額外，為被告所自認，並有
    原告提出之基隆市○○○○道路交通事故當事人登記聯單」
    及北都汽車股份有限公司之「估價單」影本各１件附卷可資
    佐證，原告此部分之主張自堪信為真實，依民法第0184條第
    １項前段之規定，被告自應對原告所受損害負損害賠償之責
    。至其金額，有關修理費4,922.元部分，業據原告提出北都
    汽車股份有限公司之「估價單」１件為證，經核屬實，此部
    分應堪信為真實；被告辯稱：車禍當時原告之車子並無什損
    壞，渠應不用賠償原告如此多之金額云云，自不可採；至營
    業損失部分，依計程車同業公會之決議，以每日1,300.元為
    標準，為本院所已知，原告請求每日以2,000.元計算，尚嫌
    無據；又車尾保險桿之烤漆確需２天始能修復，將造成原告
    無法營業，其損失計2,600.元，以上兩項合計為7,522.元。
    從而，原告之請求，以7,522.元及自99年２月13日（即起訴
    狀繕本送達被告之翌日）起至清償日止按年息５％計算之利
    息為限，為有理由，應予准許。逾此數額之請求，即無依據
    ，應不准許。
四、訴訟費用（裁判費）1,000.元，依民事訴訟法第79條規定，
    命由兩造依比例負擔，爰依民事訴訟法第0436條之19第１項
    之規定，一併確定其數額如主文第３項所示。
五、本件命被給付部分，係依小額訴訟程序為被告敗訴之判決，
    依民事訴訟法第0436條之20規定，應依職權宣告假執行，爰
    依職權宣告之。
六、據上論結，本件原告之訴為一部分有理由，一部分無理由，
    依民事訴訟法第79條、第0436條之19第１項、第0436條之20
    ，判決如主文。
中    華    民    國    99    年     3    月    22    日
                  基隆簡易庭法      官  林金發
以上正本係照原本作成。
對於本件判決如有不服，應於收受送達後20日內向本院提出上訴
書狀，上訴於本院合議庭，並按他造當事人之人數附具繕本。
當事人之上訴，非以判決違背法令為理由不得為之，上訴狀應記
載上訴理由，表明下列各款事項：
(一)原判決所違背之法令及其具體內容。
(二)依訴訟資料可認為原判決有違背法令之具體事實。
中    華    民    國    99    年     3    月    22    日
                            法院書記官  莊國南

司法院資訊處製作；財團法人民間司法改革基金會備份。
